【裁判字號】    97,上訴,2972
【裁判日期】    971204
【裁判案由】    違反毒品危害防制條例
【裁判全文】
臺灣高等法院臺中分院刑事判決        97年度上訴字第2972號
上  訴  人
即  被  告  甲○○
上列上訴人因違反毒品危害防制條例案件，不服臺灣彰化地方法
院97年度訴字第2648號中華民國97年9 月30日第一審判決（起訴
案號：臺灣彰化地方法院檢察署97年度毒偵字第2965號），提起
上訴，本院判決如下：
    主  文
上訴駁回。
    理  由
一、按「不服地方法院之第一審判決而上訴者，應向管轄第二審
    之高等法院為之。上訴書狀應敘述具體理由。上訴書狀未敘
    述上訴理由者，應於上訴期間屆滿後20日內補提理由書於原
    審法院。逾期未補提者，原審法院應定期間先命補正」、「
    第二審法院認為上訴書狀未敘述理由或上訴有第362 條前段
    之情形，應以判決駁回之。但其情形可以補正而未經原審法
    院命其補正者，審判長應定期間先命補正」，民國96年7月4
    日修正公布、同年月6 日施行之刑事訴訟法第361條、第367
    條分別定有明文。職是，不服地方法院之第一審判決而上訴
    者，其上訴書狀應敘述具體理由，至於上訴理由是否具體，
    係屬第二審法院審查範圍，則不在命補正之列，此參照上開
    條文之修正理由自明。
二、再所稱具體理由，係指須就不服之判決為具體之指摘而言，
    如僅泛稱原判決認事用法不當或採證違法、判決不公等，均
    非具體理由（法院辦理刑事訴訟案件應行注意事項第162 點
    參照）。復按「所謂具體理由，必係依據卷內既有訴訟資料
    或提出新事證，指摘或表明第一審判決有何採證認事、用法
    或量刑等足以影響判決本旨之不當或違法，而構成應予撤銷
    之具體事由，始克當之（例如：依憑證據法則具體指出所採
    證據何以不具證據能力，或依憑卷證資料，明確指出所為證
    據證明力之判斷如何違背經驗、論理法則）；倘僅泛言原判
    決認定事實錯誤、違背法令、量刑失之過重或輕縱，而未依
    上揭意旨指出具體事由，或形式上雖已指出具體事由，然該
    事由縱使屬實，亦不足以認為原判決有何不當或違法者（例
    如：對不具有調查必要性之證據，法院未依聲請調查亦未說
    明理由，或援用證據不當，但除去該證據仍應為同一事實之
    認定），皆難謂係具體理由，俾與第二審上訴制度旨在請求
    第二審法院撤銷、變更第一審不當或違法之判決，以實現個
    案救濟之立法目的相契合，並節制濫行上訴」（最高法院97
    年度台上字第892 號判決意旨參照）。是如上訴理由書狀並
    未依據卷內訴訟資料，具體指摘原判決認事用法有何違法或
    不當之情形，即屬上訴未敘述具體理由。又上訴書狀未敘述
    具體理由者，其上訴即屬於刑事訴訟法第362 條前段所定「
    上訴不合法律上之程式」之情形，第二審法院自應依同法第
    367條之規定，以判決駁回之。
三、本案上訴人即被告（下稱被告）甲○○不服原審判決提起上
    訴，其上訴狀所載理由略謂：家中經濟全賴被告1 人承擔，
    且被告尚有1個僅6個月大之女兒要照顧，爰請求從輕量刑，
    給予被告自新之機會云云。
三、經查：
  (一)關於刑之量定，係實體法上賦予法院得為自由裁量之事項，
    倘其未有逾越法律所規定之範圍，或濫用其權限，即不得任
    意指摘為違法（最高法院75年度台上字第7033號判例意旨參
    照）。且在同一犯罪事實與情節，如別無其他加重或減輕之
    原因，下級審量定之刑，亦無過重或失輕之不當情形，則上
    級審法院對下級審法院之職權行使，原則上應予尊重（最高
    法院85年度台上字第2446號判決意旨參照）。
  (二)原審法院以被告因施用毒品案件，經執行觀察、勒戒後，因
    無繼續施用毒品之傾向，於民國94年8月9日經釋放出所，並
    由臺灣彰化地方法院檢察署檢察官以94年度毒偵字第3431號
    為不起訴處分確定。復因施用毒品案件，經臺灣彰化地方法
    院以94年度彰簡字第1047號判處有期徒刑3月，緩刑2年確定
    ；又因施用毒品案件，經臺灣彰化地方法院以95年度訴字第
    546號判處有期徒刑9月確定。嗣上開緩刑經裁定撤銷，2 案
    接續執行，於96年5 月21日執行完畢，有臺灣高等法院被告
    前案紀錄表在卷可憑，素行不佳；被告曾因施用毒品案件，
    經執行觀察、勒戒及徒刑後，卻又再犯，顯見其毒癮程度嚴
    重，亦未能悔改並記取教訓；惟念及施用毒品犯罪之本質，
    為戕害自我身心健康之行為，尚未嚴重破壞社會秩序或侵害
    他人權益；且被告於犯後坦承犯行，態度良好等被告之品行
    、犯罪之動機、目的、手段、所生危害及犯後態度等一切情
    狀，分別量處有期徒刑8月、6月，並定應執行刑為有期徒刑
    10月。經核原判決認事用法均無違誤，量刑亦稱允當。被告
    之上訴意旨，僅空泛指摘原判決量刑過重，並未依據卷內訴
    訟資料，具體指摘原判決認事用法有何違法或不當之情形，
    顯屬上訴未敘述具體理由。核之上揭說明，應認被告之上訴
    違背法律上之程式，自應予以駁回。
四、爰依刑事訴訟法第367條前段、第372條，不經言詞辯論，逕
    為判決如主文。
中    華    民    國    97    年    12    月     4    日
            刑事第五庭    審判長法  官  趙  春  碧
                                法  官  賴  恭  利
                                法  官  何  秀  燕
以上正本證明與原本無異。
施用第一級毒品部分得上訴。
施用第二級毒品部分不得上訴。
如不服本判決應於收受送達後十日內，向本院提出上訴書狀，其
未敘述上訴理由者，並得於提起上訴後十日內向本院補提理由書
(均須按他造當事人之人數附繕本)「切勿逕送上級法院」。
                                書記官  阮  正  枝
中    華    民    國    97    年    12    月    4     日


司法院資訊處製作；財團法人民間司法改革基金會備份。
